臺灣臺中地方法院刑事裁定
111年度聲字第9號
聲  請  人  臺灣臺中地方檢察署檢察官
受  刑  人  陳裕瑋



上聲請人因受刑人數罪併罰有二裁判以上，聲請定其應執行之刑
（110年度執聲字第3126號），本院裁定如下：
    主    文
陳裕瑋因犯如附表所示之罪，分別處如附表所示之刑，應執行有
期徒刑參年柒月。
    理    由
一、聲請意旨略以：受刑人陳裕瑋因犯數罪，先後經判決確定如
    附表，應依刑法第53條及第51條第5款，定其應執行之刑，
    爰依刑事訴訟法第477條第1項聲請裁定等語。
二、按裁判確定前犯數罪者，併合處罰之，但有下列情形之一者
    ，不在此限：一、得易科罰金之罪與不得易科罰金之罪；二
    、得易科罰金之罪與不得易服社會勞動之罪；三、得易服社
    會勞動之罪與不得易科罰金之罪；四、得易服社會勞動之罪
    與不得易服社會勞動之罪。前項但書情形，受刑人請求檢察
    官聲請定應執行刑者，依第51條規定定之。又數罪併罰，有
    二裁判以上者，依刑法第51條之規定，定其應執行之刑。宣
    告多數有期徒刑者，於各刑中之最長期以上，各刑合併之刑
    期以下，定其刑期，但不得逾30年。刑法第50條、第51條第
    5款、第53條分別定有明文。
三、經查，受刑人因犯如附表所示之竊盜等11罪，先後經本院以
    判決判處如附表所示之刑，且於如附表所示日期分別確定，
    其中如附表編號1至9所示之罪，曾經原判決定應執行有期徒
    刑2年6月確定，有臺灣高等法院被告前案紀錄表及相關刑事
    判決書在卷可稽。又受刑人業於民國110年12月20日向臺灣
    臺中地方檢察署檢察官聲請就附表所示各罪定應執行刑，此
    有該署刑法第50條第1項但書案件是否請求定應執行刑調查
    表在卷為憑。茲聲請人以其為數罪併罰，有二裁判以上，聲
    請定其應執行之刑，於法並無不合，應予准許。
四、本院綜合斟酌受刑人犯罪行為之不法與罪責程度、所犯如附
    表所示各罪彼此之關聯性、數罪對法益侵害之加重效應、罪
    數所反映之受刑人人格特性與犯罪傾向，及對其施以矯正之
    必要性等節，並衡以各罪之原定刑期、定應執行刑之外部性
    界限及內部性界限各節，進而為整體非難之評價，爰定應執
    行刑如主文所示。
五、依刑事訴訟法第477條第1項，刑法第50條、第53條、第51條
    第5款，裁定如主文。
中　　華　　民　　國　　111 　年　　1 　　月　　22　　日
                  刑事第九庭    法  官  鄭永彬
上正本證明與原本無異。
如不服本裁定，應於送達後五日內，向本院提出抗告狀。
                                書記官  林奕珍
中　　華　　民　　國　　111 　年　　1 　　月　　24　　日
附表：     
編號  1 2 3 罪名  竊盜 偽造文書 竊盜 宣告刑  有期徒刑6月 有期徒刑5月 有期徒刑5月 犯罪日期  109/9/30 109/8/2 109/8/2 偵查(自訴)機關年度案號  臺中地檢109年度偵字第32665號等 臺中地檢109年度偵字第32665號等 臺中地檢109年度偵字第32665號等 最後事實審 法院 臺中地院 臺中地院 臺中地院  案號 110年度交訴字 第37號 110年度交訴字 第37號 110年度交訴字 第37號  判決日期 110/3/25 110/3/25 110/3/25 確定判決 法院 臺中地院 臺中地院 臺中地院  案號 110年度交訴字 第37號 110年度交訴字 第37號 110年度交訴字 第37號  判決確定日期 110/5/19 110/5/19 110/5/19 是否為得易科罰金之案件  是 是 是 備註  臺中地檢110年度執字第7312號 臺中地檢110年度執字第7312號 臺中地檢110年度執字第7312號   編號1至9，臺中地院110年交訴字第37號判決應執行有期徒刑2年6月。   

編號  4 5 6 罪名  竊盜 竊盜 竊盜 宣告刑  有期徒刑5月 有期徒刑5月 有期徒刑5月 犯罪日期  109/8/8 109/8/24 109/10/1 偵查(自訴)機關年度案號  臺中地檢109年度偵字第32665號等 臺中地檢109年度偵字第32665號等 臺中地檢109年度偵字第32665號等 最後事實審 法院 臺中地院 臺中地院 臺中地院  案號 110年度交訴字 第37號 110年度交訴字 第37號 110年度交訴字 第37號  判決日期 110/3/25 110/3/25 110/3/25 確定判決 法院 臺中地院 臺中地院 臺中地院  案號 110年度交訴字 第37號 110年度交訴字 第37號 110年度交訴字 第37號  判決確定日期 110/5/19 110/5/19 110/5/19 是否為得易科罰金之案件  是 是 是 備註  臺中地檢110年度執字第7312號 臺中地檢110年度執字第7312號 臺中地檢110年度執字第7312號   編號1至9，臺中地院110年交訴字第37號判決應執行有期徒刑2年6月。   

編號  7 8 9 罪名  竊盜 竊盜 不能安全駕駛致交通危險罪 宣告刑  有期徒刑5月 有期徒刑5月 有期徒刑4月 犯罪日期  109/10/5 109/7/10 109/7/10 偵查(自訴)機關年度案號  臺中地檢109年度偵字第32665號等 臺中地檢109年度偵字第32665號等 臺中地檢109年度偵字第32665號等 最後事實審 法院 臺中地院 臺中地院 臺中地院  案號 110年度交訴字 第37號 110年度交訴字 第37號 110年度交訴字 第37號  判決日期 110/3/25 110/3/25 110/3/25 確定判決 法院 臺中地院 臺中地院 臺中地院  案號 110年度交訴字 第37號 110年度交訴字 第37號 110年度交訴字 第37號  判決確定日期 110/5/19 110/5/19 110/5/19 是否為得易科罰金之案件  是 是 是 備註  臺中地檢110年度執字第7312號 臺中地檢110年度執字第7312號 臺中地檢110年度執字第7312號   編號1至9，臺中地院110年交訴字第37號判決應執行有期徒刑2年6月。   

編號  10 11 （以下空白） 罪名  肇事逃逸 竊盜  宣告刑  有期徒刑1年1月 有期徒刑3月  犯罪日期  109/7/10 109/10/21  偵查(自訴)機關年度案號  臺中地檢109年度偵字第32665號等 臺中地檢109年度偵字第32321號  最後事實審 法院 臺中地院 臺中地院   案號 110年度交訴字 第37號 109年度中簡字 第3305號   判決日期 110/3/25 110/1/29  確定判決 法院 臺中地院 臺中地院   案號 110年度交訴字 第37號 109年度中簡字 第3305號   判決確定日期 110/5/19 110/5/31  是否為得易科罰金之案件  否 是  備註  臺中地檢110年度執字第7313號 臺中地檢110年度執字第8345號